EDGAR RIASCOS MONTAÑO

TECNOLOGO EN SISTEMA

Tel:3225252715-3157226455

E-mail: edgarunipacifico@gmail.com

numero licencia:76895000-9734275-8



PERFIL

tecnologo en informática con mas de 8 años de experiencia en soporte técnico a infraestructuras TI, gestión y mantenimiento de S.O a equipos de escritorio y móvil. Puedo desempeñarme como soporte de primer y segundo nivel. Con experiencia en gestión y solución de incidentes .manejo de redes y telefonía IP.

Con experiencia en servicio al cliente interno y externo, con una alta capacidad de compromiso, trabajo en equipo organización, planeación y cumplimiento de objetivos

EXPERIENCIA

trabajo actual: como independiente (funciones):

mantenimiento y reparación de equipos de computo a domicilio

EMPRESA: IKONOTECH (UTSOURCING DIEBOLD WINKORD)

cargo: técnico de campo (funciones)

soporte técnico de primera y segunda linea a cajeros electrónicos, validar el funcionamiento de los equipos en la red, instalación de aplicativos, mantenimiento y reparación de impresoras, revisión y reporte de novedad de temas eléctricos en espacio físico del cajero (luz del site cliente-aviso y site interno)

jefe inmediato: Alexander Rojas cargo: jefe de Operaciones

teléfono: 3204640059

tiempo laborado 19-08-2016 al 02-06-2019

motivo de retiro: recorte de persona

EMPRESA: COMPUTERSHOP (UTSOURCING SENA)

cargo: soporte en sitio (funciones)

mantenimiento preventivo y correctivo de equipos de equipos de computo y móviles,instalación de aplicativos según los requerimientos del cliente, gestión y soporte de telefonía fija interna,garantizar el funcionamiento de los equipos en la red,manejo de inventario de los equipos tecnológicos utilizados en la planta. Instalación y mantenimiento de impresoras, instalar software y formatos para impresione ,solución y gestión de requerimientos e incidentes

jefe inmediato: Fabián Ortiz

cargo: soporte líder occidente

teléfono: PBX(571)7441419

tiempo laborado 23-12-2013 al 30-06-2015

motivo retiro: termino de contrato

EMPRESA: CYBER TRONICA PRESLY

cargo: técnico en reparación y mantenimiento (funciones)

mantenimiento preventivo y correctivo de equipos de equipos de computo y móviles, ensamble de computadores de escritorio,instalación de software

jefe inmediato: ervin presly ortiz camacho

cargo: administrador teléfono: 3164210802

tiempo laborado 12-01-2012 al 07-11-2013

motivo retiro: de común acuerdo

FORMACION ACADEMICA

universidad del pacifico tecnología en informática 06-2012 Buenaventura

diplomado en sugerida informática universidad del pacifico 2013 Buenaventura

REFERENCIAS PERSONALES

Carlos Javier Angulo

Empresa: Diebold

Cargo: Técnico De Campo Teléfono: 3162890087

Jhon Moreno

Empresa: Ikonotech

Cargo: Técnico De Campo Teléfono: 3506505771

Juan Antonio Ruiz

Empresa: Movistar Cargo: Técnico

Teléfono: 3207945617

Jorge Armando Riascos

Empresa: Jaramillo Mora Cargo: Técnico De Campo Teléfono: 3182303973

FORMACIONES ADICIONALES

atencion y servicio al cliente(intitucion la morenita) servicio al cliente un recto personal(SENA) redes y transmision de datos(SENA)